【裁判字號】    98,抗,1105
【裁判日期】    981221
【裁判案由】    停止執行
【裁判全文】
臺灣高等法院民事裁定                  98年度抗字第1105號
抗  告  人  乙○○
            丙○○
            己○○
            戊○○
            丁○○
相  對  人  臺灣銀行股份有限公司
法定代理人  庚○○
代  理  人  甲○○
上列當事人間停止執行事件，抗告人對中華民國98年6月8日臺灣
新竹地方法院98年度聲字第418裁定提起抗告，本院裁定如下：
    主  文                                                                                                                                               N
原裁定廢棄。
抗告人供擔保新臺幣壹佰陸拾貳萬玖仟零捌拾柒元後，臺灣新竹
地方法院98年度司執字第9523號清償債務強制執行程序，於該院
98 年度訴字第326號事件判決確定前，應暫予停止。
抗告程序費用由相對人負擔。
    理  由
一、按強制執行程序開始後，除法律另有規定外，固不停止執行
    ，惟於提起異議之訴時，法院因必要情形或依聲請定相當並
    確實之擔保，得為停止執行之裁定，此觀強制執行法第18條
    第1項、第2項之規定自明。又法院依強制執行法第18條第2
    項定擔保金額而准許停止強制執行之裁定者，該項擔保係備
    供債權人因停止執行所受損害之賠償，其數額應依標的物停
    止執行後，債權人未能即時受償或利用該標的物所受之損害
    額，或其因另供擔保強制執行所受之損害額定之，非以標的
    物之價值或其債權額為依據。
二、本件抗告人於原法院聲請意旨略以：相對人聲請原法院98年
    度司執字第9523號強制執行事件 (以下簡稱系爭執行事件)
    ，將抗告人名下之不動產、存款帳戶、薪資之三分之一、股
    票等財產查封，然相對人對抗告人並無債權，抗告人有排除
    相對人強制執行之權利，並已向原法院提起98年度訴字第32
    6號債務人異議之訴 (以下簡稱債務人異議之訴)，若不停止
    執行，抗告人將受難以補償之損害，爰聲請准予於債務人異
    議之訴判決確定前，停止系爭執行事件等語。
三、查，相對人持臺灣臺北地方法院88民執字第6436債權憑證為
    執行名義，於98年4月27日聲請系爭執行事件執行抗告人財
    產，嗣抗告人於98年5月21日向原法院提起債務人異議之訴
    ，有該起訴狀、系爭強制執行卷在卷可憑(見本院卷第76頁
    至第95頁)。揆諸前開說明，抗告人聲請於債務人異議之訴
    判決確定前，相對人與抗告人間系爭執行事件之執行程序暫
    予停止，應予准許。至其應供擔保之金額，依相對人於系爭
    執行事件請求執行之金額雖高達：本金新台幣(下同)15,164
    ,153元、利息61,501,924元及違約金19,482,284元，合計96
    ,148,361元，有民事陳報狀附系爭執行卷可稽。惟原法院執
    行處依相對人查報抗告人之財產，僅查扣得抗告人不動產部
    分有丙○○、乙○○所有不動產。動產部分計1.丁○○所有
    聯電股票10股、瑞晶電子公司自98年6月5日起之薪資債權，
    迄98年12月已清償88,599元；2.鄭鳳琴所有設於湖口郵局存
    款115,904元；3.丙○○所有聯電公司股票33股、揚智公司
    股票204股、台積電公司自98年6月起之薪資債權，迄98年12
    月已清償158,963元；4.乙○○設於第一信用合作社存款55,
    173元；5.戊○○所有春雨公司股票2,000股、中光電公司股
    票7,414股，光電公司自98年6月起薪資債權，迄98年12月已
    清償131,698元。其中鄭鳳琴設於湖口郵局存款115,904元已
    發收取命令清償相對人，且丙○○所有聯電、陽智股票拍賣
    得款11,105元，亦已發款予相對人，而丁○○所有聯電股票
    10股因不足拍賣手續費，暫不予拍賣。乙○○設於第一信用
    合作社存款55,173元亦經該社全部抵扣。是將來可得執行抗
    告人之財產，僅抗告人乙○○及丙○○所有不動產，依相對
    人陳報如順利第一次拍賣可拍得4,371,301元；丙○○、戊
    ○○、丁○○等3人薪資債權，及戊○○所有春雨公司股票
    2,000股、中光電公司7,414股（相對人未陳報此部分債權）
    ，有原法院98年司執字第9523號卷、相對人98年12月16日陳
    報狀及原法院98年9月15日司執賢9523號字第19550號函在卷
    可憑(見本院卷第59頁、第100頁至第102頁)。是抗告人自提
    起前揭債務人異議之訴迄確定時止，依各級法院辦案期限實
    施要點第2點、第7點、第8點規定民事審判辦案期限第一審
    為1年4月、第二審為2年、第三審為1年，共須時4年4月。則
    相對人執行抗告人4年4個月之財產預估得受清償：拍賣乙○
    ○、丙○○不動產4,371,301元，春雨股票2,000股、中光電
    股票7,414股，該股票依本院裁定前98年12月17日市場交易
    收盤價額計算可得335,989(2,000X9.52+42.75X7,414=335,9
    89，元以下四捨五入，下同)。另執行丁○○、丙○○、戊
    ○○等3人4年4個月薪資債權，依前揭已受償7個月薪資比例
    計算可得2,817,360元【(158,963+131,698+88.599)X52/7=2
    ,817,360，不再折扣中間利息】，以上合計7,524,650元。
    依民法第203條第1項前段規定：「遲延之債務，以支付金錢
    為標的者，債權人得請求依法定利率計算之遲延利息。」則
    相對人因停止執行系爭強制執行程序可能所受之遲延損害為
    ：1,629,087元(7, 524,650X5%X4.33= 1,629,087)，並據以
    酌定抗告人應供擔保之金額。原法院以抗告人提起債務人異
    議之訴判決確定需時約5年，並認為相對人因停止執行所可
    能受之損害為聲請執行債權額96,148,361元，而據以定抗告
    人應供擔保金額，尚有未洽，抗告意旨據以指摘原裁定不當
    ，請求廢棄，且此項擔保金之核定為准予停止執行之前題，
    二者不可分割，是其裁定即屬全部無以維持。爰由本院廢棄
    改判如主文第一、二項所示。
四、據上論結：本件抗告為有理由，爰裁定如主文。
中    華    民    國    98    年    12    月    21    日
                    民事第八庭
                        審判長法  官 劉勝吉
                              法  官 鄭威莉
                              法  官 蘇芹英
正本係照原本作成。
本裁定除以適用法規顯有錯誤為理由外，不得再抗告。如提起再
抗告，應於收受後10日內委任律師為代理人向本院提出再抗告狀
。並繳納再抗告費新台幣1000元。

中    華    民    國    98    年    12    月    22    日
                              書記官 林初枝

司法院資訊處製作；財團法人民間司法改革基金會備份。
